【裁判字號】    88,上易,2304
【裁判日期】    890131
【裁判案由】    詐欺
【裁判全文】
臺灣高等法院高雄分院刑事判決          八十八年度上易字第二三四號
    上  訴  人
    即  被  告  甲○○
右上訴人因詐欺案件，不服臺灣高雄地方法院八十八年度易字第三七一六號中華民國
八十八年十一月三日第一審判決（起訴案號：臺灣高雄地方法院檢察署八十八年度偵
緝字第一一一二號），提起上訴，本院判決如左：
      主      文
上訴駁回。
      事實及理由
一、本案經本院審理結果，認原審判決之認事用法及量刑，均無不當，應予維持，並
    引用原審判決書所記載之事實、證據及理由。
二、上訴人即被告甲○○上訴意旨雖又辯稱：伊並無詐欺犯意，鐵皮屋是伊父所有，
    要出賣乙○○之前，有向伊父說過二、三次，均談不攏，乙○○要搬進去住時，
    伊妹已搬進去，伊願意還錢云云。
三、惟查，被告將伊父所有之鐵皮屋，以新台幣五十五萬元出售與告訴人乙○○之前
    ，曾向其父表示要出售，其父並未同意，此為被告所供承。被告未經鐵皮屋所有
    權人之同意，而又將之出售與告訴人，事後顯然無法交付房屋，其有不法所有意
    圖施用詐術，使告訴人誤認可交付房屋，而交付財物，被告之詐欺犯行，已甚明
    確。上訴意旨執前詞否認犯罪，指摘原判決不當，為無理由，應予駁回。
據上論結，應依刑事訴訟法第三百六十八條、第三百七十三條，判決如主文。
本案經檢察官陳國全到庭執行職務。
中    華    民    國     八十九     年       一       月     卅一       日
                              臺灣高等法院高雄分院刑事第五庭
                                  審判長法官  吳水木
                                        法官  陳朱貴
                                        法官  洪慶鐘
右正本證明與原本無異。
不得上訴。
                                      書記官  陳金卿
中    華    民    國     八十九     年       二       月     二         日
                                                                        Ｂ
附件：
臺灣高雄地方法院刑事判決                        八十八年度易字第三七一六號
    公  訴  人  臺灣高雄地方法院檢察署檢察官
    被      告  甲○○  男五十歲（民國○○○年○月○日生）
       住高雄市○○區○○街八十號九樓之三
                        身分證統一編號：Ｘ一二一六七三號
右列被告因詐欺案件，經檢察官提起公訴（八十八年度偵緝字第一一一二號），本院
判決如左：
    主  文
甲○○意圖為自己不法所有，以詐術使人將本人之物交付，處有期徒刑伍月。
    事  實
一、甲○○前有竊盜、贓物等前科，復於民國八十八年間，因竊佔案件，經法院判處
    拘役三十日確定（未構成累犯）。詎仍不知悔改，明知坐落於高雄市○○區○○
    里○○鄰○○○路二九七巷二之一附一號之地上物鐵皮屋，非其所有，卻於八十
    八年一月十九日在高雄市旗津區○○○路二九七弄二之一附一號住處，竟意圖為
    自己不法之所有，隱瞞前開地上物非其所有之事實，向乙○○偽稱其為前開地上
    物之所有權人，而欲以新台幣（下同）五十五萬元之價金出賣上開地上物，致乙
    ○○誤信為真，而與甲○○簽定買賣上開地上物權利之讓渡書，並於八十八年三
    月二十五日將五十五萬元給付於甲○○，嗣於乙○○欲搬進上開地上物時被拒，
    發覺甲○○之弟許順就早已搬入上開地上物使用，而上開地上物並非屬於甲○○
    所有，始知受騙。
二、案經乙○○訴請台灣高雄地方法院檢察署檢察官偵查起訴。
    理  由
一、訊據被告甲○○對於出賣坐落高雄市○○區○○里○○鄰○○○路二九七巷二之
    一附一號之地上物鐵皮屋於告訴人乙○○之事，坦承不諱，並有讓渡書一紙在卷
    可稽，惟辯稱：伊沒有詐欺之意圖，五十五萬元願意還給乙○○等語。惟查，被
    告於本院調查時坦承對於上開地上物並無所有權，是其父親許元發所有（見本院
    八十八年九月十日筆錄），且其父親亦未同意其出賣該地上物，亦據被告供明在
    卷（見本院八十八年十月一日筆錄），而被告坦承有向告訴人表明上開地上物為
    其所有，核與告訴人指訴情節相符，綜上所述，被告明知其對於上開地上物並無
    所有權，且亦未得所有權人同意出賣，而向告訴人偽稱其有所有權致使告訴人陷
    於錯誤，而交付五十五萬元於被告，事後又無法搬入，尚難認被告無詐欺之犯意
    ，被告所辯乃事後卸責之詞，不足採信，被告詐欺之犯行，洵堪認定。
二、核被告所為，係犯刑法第三百三十九條第一項之意圖為自己不法之所有，以詐術
    使人將本人之物交付者罪。爰審酌被告前有竊盜、贓物等前科，復於八十八年間
    ，因竊佔案件，經法院判處拘役三十日確定，有本院被告全國前案紀錄表一份在
 卷可稽，素行不佳，惟念其犯罪後坦承大部分犯行，態度尚稱良好等一切情狀，
    量處如主文所示之刑，以示懲儆。
據上論斷，應依刑事訴訟法第二百九十九條第一項前段，刑法第三百三十九條第一項
，罰金罰鍰提高標準條例第一條前段，判決如主文。
本案經檢察官陳正達到庭執行職務。
中        華        民        國    八十八    年      十一    月    三  日
                                  臺灣高雄地方法院刑事第二庭
                                      審判長法  官  魏 式 璧
                                            法  官  施 柏 宏
                                            法  官  廖 建 瑜
右正本證明與原本無異。
如不服本判決，應於判決送達後十日內，向本院提出上訴狀。
                                            書記官  歐 文 政
中    華    民    國      八十八      年      十一      月      三      日
附錄本案論罪科刑法條全文
刑法第三百三十九條第一項：
意圖為自己或第三人不法之所有，以詐術使人將本人或第三人之物交付者，處五年以
下有期徒刑、拘役或科或併科一千元以下罰金。


司法院資訊處製作；財團法人民間司法改革基金會備份。
